臺灣臺南地方法院刑事判決　　　　　　　　　　　　九十四年度交簡上字第一三號
　　上　訴　人　臺灣臺南地方法院檢察署檢察官
　　被　　　告　甲○○
右列上訴人因被告公共危險案件，不服本院九十三年度交簡字第一八二七號中華民國
九十三年十一月十八日第一審刑事簡易判決，提起上訴（原聲請簡易判決處刑案號：
九十三年度偵字第一０八二六號），本院管轄之第二審合議庭認為本件不宜以簡易判
決處刑，改依通常程序判決如左：
    主  文
原判決撤銷。
本件公訴不受理。
    理  由
一、聲請簡易判決處刑意旨略以：被告甲○○於民國九十三年十月二日下午，在臺南
    縣關廟鄉田中村田中三十五號自宅與堂弟飲酒後，已不能安全駕駛動力交通工具
    ，仍於同日下午四時二十分許，自上址駕駛車號ＷＨＮ－九九七號輕機車載其堂
    弟返回臺南縣歸仁鄉，嗣於同日下午五時四十分許，途經歸仁鄉○○路○段三八
    三號前，與蘇慧瑩所駕駛車號ＺＱ－八八五一號自小客車發生擦撞，經警據報前
    往處理，測得被告吐氣所含酒精成分高達每公升０‧八九毫克，因認被告涉有刑
    法第一百八十五條之三之酒後駕車公共危險罪嫌等語。
二、原審以被告罪證明確，依刑事訴訟法第四百四十九條第一項前段、第四百五十四
    條第二項、刑法第一百八十五條之三、第四十二條第二項，罰金罰鍰提高標準條
    例第二條，逕以簡易判決處被告罰金一萬元，並諭知易科罰金之折算標準。
三、檢察官上訴意旨略以：被告甲○○已於九十三年十一月十四日死亡，原審未依刑
    事訴訟法第三百零三條第五款之規定諭知不受理之判決，尚有未洽，請撤銷原判
    決，更為合法之裁判等語。
四、按被告死亡者，應諭知不受理之判決，且得不經言詞辯論為之，刑事訴訟法第三
    百零三條第五款、第三百零七條定有明文。又檢察官聲請以簡易判決處刑之案件
    ，經法院認應為不受理判決之諭知者，應適用通常程序審判之，同法第第四百五
    十一條之一第四項第三款、第四百五十二條復有明文。查本件被告甲○○業於九
    十三年十一月十四日死亡，有法務部戶役政連結作業系統查詢資料一紙在卷可稽
    ，參照前開說明，自應適用通常程序諭知不受理之判決。原審疏未審酌此情，逕
    於同年月十八日為實體判決，尚有未合，檢察官執此為由提起上訴，請求本院撤
    銷改判，為有理由，且本件有刑事訴訟法第四百五十一條之一第四項但書第三款
    所定情形，應由本院合議庭將原判決撤銷，改依通常程序審理，爰不經言詞辯論
    ，逕為不受理判決之諭知。
據上論斷，應依刑事訴訟法第四百五十五條之一第一項、第三項、第四百五十二條、
第三百六十九條第一項前段、第三百零三條第五款、第三百零七條，判決如主文。
中      華      民      國    九十四    年      一      月    三十一    日
                                臺灣臺南地方法院刑事第四庭
    審判長法  官  張瑛宗
                                          法  官  李東柏
                                          法  官  周紹武
右正本證明與原本無異
如不服本判決應於送達後十日內向本院提出上訴狀
                                          書記官  許美惠
中      華      民      國    九十四    年      一      月    三十一    日
